臺灣基隆地方法院基隆簡易庭小額民事判決
111年度基小字第1282號
原      告  殷立武  
被      告  張濬丞  



上列當事人間損害賠償事件，原告提起刑事附帶民事訴訟，請求
損害賠償，經本院刑事庭以110年度附民字第505號裁定移送而來
，本院於民國111年6月22日言詞辯論終結，判決如下：
    主  文
被告應給付原告新臺幣伍萬陸仟肆佰捌拾柒元，及自民國一百一
十年十二月十九日起至清償日止，按年息百分之五計算之利息。
訴訟費用由被告負擔。
本判決得假執行。但被告如以新臺幣伍萬陸仟肆佰捌拾柒元為原
告預供擔保，得免為假執行。
    事實及理由
一、原告起訴主張：
    原告主張本件侵權行為原因事實引用本院民國110年12月23
    日110年度基金簡字第49號刑事判決（下稱系爭刑事判決）
    所認定之犯罪事實（見本院民國111年6月22日言詞辯論筆錄
    第2頁）。系爭刑事判決關於原告被害部分略以：被告雖可
    預見若將金融機構帳戶之存摺、提款卡與密碼出售、出租或
    提供他人使用，可能因此供不法詐騙份子用以詐使他人將款
    項匯入後，再加以提領而造成金流斷點，因而幫助他人從事
    詐欺取財及洗錢犯罪，竟仍於不違背其本意之情形下，基於
    幫助他人詐欺取財及洗錢之不確定故意，於110年3月前某日
    某時，在基隆市七堵區東新街上某OK便利商店附近，將其申
    設之國泰世華商業銀行帳號000-000000000000號帳戶（下稱
    本案國泰帳戶）之存摺、提款卡及密碼，交與成年男子「唐
    嘉麒」（真實姓名年籍不詳）。「唐嘉麒」所屬詐欺集團於
    取得本案國泰帳戶之資料後，該集團成員旋即基於意圖為自
    己不法之所有之詐欺及洗錢犯意，於110年3月24日某時，以
    LINE通訊軟體向原告佯稱：可協助投資APP軟體名稱「YSBX
    」獲利云云，使原告陷於錯誤，於110年3月24日15時53分許
    ，匯款新臺幣（下同）56,487元至本案國泰帳戶內，款項旋
    遭該詐欺集團提領一空，以此方式幫助該詐欺集團詐欺取財
    及遮斷資金流動軌跡以逃避國家追訴、處罰。原告為此提起
    本件訴訟，請求損害賠償。並聲明：㈠被告應給付原告56,48
    7元及自刑事附帶民事訴訟起訴狀繕本送達翌日起至清償日
    止，按年息百分之5計算之利息。㈡願供擔保請准宣告假執行
    。㈢訴訟費用由被告負擔。
二、被告抗辯略以：
　　對系爭刑事判決所認定之事實無爭執，同意原告之請求，但
    是金額部分要我出去才能給，原告求償金額的部分，因為我
    不是詐騙集團，原告會去向詐騙集團求償，所以這個金額可
    能會重複等語。
三、本院之判斷：
　㈠被告於本院言詞辯論期日雖稱：（被告答辯聲明為何？）我
    同意等語，惟亦陳稱：但是金額部分要我出去才能給、原告
    求償金額的部分，因為我不是詐騙集團，原告會去向詐騙集
    團求償，所以這個金額可能會重複等語。是被告同意係附有
    條件，不生認諾之效力，先予敘明。
　㈡經查，原告主張之被告侵權行為事實（即系爭刑事判決所認
    定犯罪事實其中關於原告受詐騙之部分），被告對於系爭刑
    事判決所認定之事實並無爭執（本院111年6月22日言詞辯論
    筆錄第2頁），且有該判決書附卷可稽，是原告主張被告有
    上揭幫助詐欺之侵權行為等情，可以採認。
　㈢按因故意或過失，不法侵害他人之權利者，負損害賠償責任
    。數人共同不法侵害他人之權利者，連帶負損害賠償責任。
    民法第184條第1項前段、第185條第1項前段分別定有明文。
    又查數人共同不法侵害他人之權利者，對於被害人所受損害
    ，所以應負連帶賠償者，係因數人之行為共同構成違法行為
    之原因或條件，因而發生同一損害，具有行為關連共同性之
    故。民事上之共同侵權行為與刑事上之共同正犯，其構成要
    件雖非全同，共同侵權行為人間在主觀上固不以有犯聯絡為
    必要，惟在客觀上仍須數人之不法行為，均為其所生損害之
    共同原因即所謂行為關連共同，始足成立共同侵權行為（最
    高法院84年度台上字第658號判決意旨參照）。查被告與詐
    騙集團成員間之行為，均為原告遭騙損害之共同原因，自成
    立共同侵權行為。被告為民事共同侵權行為人，原告自得依
    侵權行為之規定請求被告賠償損害。被告雖辯稱：原告可能
    重複請求云云，惟按連帶債務之債權人，得對於債務人中之
    一人或數人或其全體，同時或先後請求全部或一部之給付，
    民法第273條第1項定有明文，並參以前揭民法第185條第1項
    前段規定，原告向被告請求全部之給付，自屬有據。且被告
    並未具體指明並舉證證明原告因本件侵權行為所受損害已獲
    得填補，所辯難以採認。且被告其餘辯解均非能據以免除賠
    償責任之抗辯事由，綜上，原告請求被告賠償因本件侵權行
    為所受損害56,487元，為有理由，應予准許。
  ㈣按給付有確定期限者，債務人自期限屆滿時起，負遲延責 任
    。給付無確定期限者，債務人於債權人得請求給付時，經其
    催告而未為給付，自受催告時起，負遲延責任。其經債權人
    起訴而送達訴狀，或依督促程序送達支付命令，或為其他相
    類之行為者，與催告有同一之效力。遲延之債務，以支付金
    錢為標的者，債權人得請求依法定利率計算之遲延利息。應
    付利息之債務，其利率未經約定，亦無法律可據者，週年利
    率為百分之5。民法第229條第1項、第2項、第233條第1項前
    段、第203條分別定有明文。是原告請求被告給付自刑事附
    帶民事訴訟起訴狀繕本送達之翌日即110年12月19日起至清
    償日止，按法定利率年息百分之5計算之利息，亦有理由。
四、綜上所述，原告依民法侵權行為之規定，請求被告給付56,4
    87元及自110年12月19日起至清償日止，按年息百分之5計算
    之利息，為有理由，應予准許。
五、本件係適用小額程序為被告敗訴之判決，依民事訴訟法第43
    6條之20規定，應依職權宣告假執行。並依職權宣告被告預
    供擔保，得免為假執行。
六、據上論結，本件原告之訴為有理由，依民事訴訟法第436條
    之23、第78條、第389條第1項第1款，第392條第2項，判決
    如主文。 
中    華    民    國    111    年    7    月    20    日
                  基隆簡易庭法 官  高偉文
以上正本係照原本作成。
對於本件判決如有不服，應於收受送達後20日內向本院提出上訴
書狀，上訴於本院合議庭，並按他造當事人之人數附具繕本。
當事人之上訴，非以判決違背法令為理由不得為之，上訴狀應記
載上訴理由，表明下列各款事項：
㈠原判決所違背之法令及其具體內容。
㈡依訴訟資料可認為原判決有違背法令之具體事實。
如委任律師提起上訴者，應一併繳納上訴審裁判費。　　　　　
中　　華　　民　　國　　111 　年　　7 　　月　　20　　日
                           書記官  王靜敏